Inventaris van het archief van het Ministerie van Binnenlandse Zaken, Afdeling Algemene Zaken en Comptabiliteit 1878-1913
Nationaal Archief, Den Haag
- Dossiers, B.
  - Algemene Landsdrukkerij, B.5.
    - Personele voorzieningen, B.5.5.
      - Aanstellingen en benoemingen, B.5.5.1.
        - Nota inzake de vereiste personeelsformatie voor de comptabiliteit en expeditie van de Nederlandsche Staatscourant aan de hand van de productie in 1886., c. 1887; 233; 1 stuk
        - Nota's over de inzet van correctoren voor de Nederlandsche Staatscourant ten behoeve van het Staatsblad., 1892; 234; 1 omslag
        - Stukken betreffende het 25-jarig dienstverband J.A.G. de Wit., 1906 juni; 235; 3 stukken
        - Stukken betreffende schorsingen en ontslag van werklieden aan de Algemene Landsdrukkerij., 1902-1913; 236; 1 omslag
        - Stukken betreffende het aanbrengen van bijzondere voorzieningen voor personeel., 1909; 237; 1 omslag
      - Bezoldiging, B.5.5.2.
        - Stukken betreffende de regeling van drukkerslonen in verband met het in gebruik nemen van snelpersen., 1878-1902; 238; 1 omslag
        - Lijst van de correspondentie over de salariëring van personeelsleden van de Nederlandse Staatscourant en het Staatsblad, gevoerd van 1827 tot 1883., 1884; 239; 1 katern
        - Stukken betreffende bezoldigings- en loonregelingen., 1886-1912; 240-241; 2 omslagen
          - 1886-1908, 240
          - 1910-1912, 241
        - Stukken betreffende bezoldigings- en pensioenregelingen voor correctoren en overig personeel van de Nederlandse Staatscourant en het Staatsblad., 1890-1898; 242; 1 omslag
        - Stukken betreffende loonregeling en aanpassing van de inschalingen bij reorganisatieaangelegenheden., 1902-1908; 243; 1 omslag
        - Stukken betreffende verzoeken van de machinezetters om verkorting van hun arbeidsduur., 1913 mei-juli; 244; 1 omslag
      - Verzekeringen en pensioenen, B.5.5.3.
        - Ingekomen rekeningen en verantwoordingen van het Zieken- en Ondersteuningsfonds voor de werklieden ter Algemene Landsdrukkerij over 1876-1890, met geleidebrieven., 1878-1892; 245; 1 omslag
        - Correspondentie over de gestie van het Zieken en Ondersteuningsfonds van de Algemene Landsdrukkerij., 1880-1900; 246; 1 omslag
        - Stukken betreffende wijzigingen van de organisatie en het reglement van het Zieken en ondersteuningsfonds., 1876-1895; 247; 1 omslag
        - Stukken betreffende toekenning van de rijkstoelage aan het Zieken- en Ondersteuningsfonds voor de jaren 1896-1905, 248; 1 omslag
        - Jaarrekeningen van het Zieken- en Ondersteuningsfonds., 1892-1905; 249-250; 2 pakken
          - 1892-1897, 249
          - 1898-1905, 250
        - Stukken betreffende inhouding en korting op het tractement van een commies bij de Algemene Landsdrukkerij wegens deelgerechtigheid in het Weduwen- en wezenfonds voor de geëmployeerden tot het algemeen bestuur behorende, met afschriften van koninklijke besluiten van 1832 en 1864, 1896 maart; 251; 4 stukken
        - Correspondentie van AZC over sociale verzekeringen., 1900-1905; 252-253; 2 omslagen
          - Pensioenbijdragen en -regelingen bij de reorganisatie van de Algemene Landsdrukkerij, 1901-1903, 252
          - Opheffing van het Zieken- en Ondersteuningsfonds, 1902-1906, 253
        - Verslag over de periode 1876-1901 van het Zieken en ondersteuningsfonds, met geleidebrief., 1902 januari 2; 254; 1 band en 1 stuk
        - Verslag van het secretariaat van het Zieken en Ondersteuningsfonds over 1905-1906, en van het bestuur over de gehele gestie van het fonds van 1902-1906, 255; 2 katernen
        - Statuten en reglement van de 'Steunvereeniging personeel der Algemeene Landsdrukkerij'., 1910; 256; 1 deeltje
      - Overige arbeidsvoorwaarden, B.5.5.4.
        - Stukken betreffende het toezicht op de naleving van veiligheidswetten voor de Algemene Landsdrukkerij door de afdeling Comptabiliteit van het ministerie van Binnenlandse Zaken., 1890-1909; 257; 1 omslag
        - Stukken betreffende toezicht op het werkklimaat, de hygiëne van het gebouw, werktuigen en arbeidsongevallen., 1903-1910; 258; 1 omslag
        - Stukken betreffende verlofregelingen., 1902-1911; 259; 1 omslag
      - Voorschriften en toezicht, B.5.5.5.
        - Stukken betreffende malversaties door de boekhouder en kassier belast met de comptabiliteit van de Nederlandse Staatscourant en het Staatsblad, P.K. Dubel., 1898-1899; 260; 1 omslag
        - Stukken betreffende dienstreizen van de directeur en en rangschikking in het tarief van het Reisbesluit., 1902-1912; 261; 1 omslag
        - Stukken betreffende instructies aan het personeel., 1903; 262; 1 omslag
    - Verkoop en verspreiding van publicaties, B.5.6.
      - Nederlandsche Staatscourant en Handelingen der Staten-Generaal, B.5.6.1.
        - Stukken betreffende voorstellen van de directeur van de algemene landsdrukkerij tot wijziging van de opmaak van de Staatcourant, het Staatsblad en de Handelingen der Staten-Generaal en de berekening van arbeidskosten en de daaruit voortvloeiende arbeidsvoorwaarden., 1878-1899; 264; 1 omslag
        - Stukken betreffende klachten over de verzending van de Handelingen, Kamerstukken en Staatscourant, en voorstel tot de invoering van een reçuboek., 1879-1901; 265; 1 omslag
        - Nota van de redacteur van de Nederlandsche Staatscourant aan de minister met een voorstel tot opheffing van de redactie van de courant., 1881 november 13; 266; 1 stuk
        - Stukken betreffende opname van het verslag van de Landbouwcommissie in de Staatscourant., 1888 november.; 267; 3 stukken
        - Stukken betreffende regelingen over het plaatsen van advertenties in de Nederlandsche Staatscourant en vrijstelling van kosten daarvan., 1901-1908; 268; 1 omslag
        - Stukken betreffende de toekenning kosteloze abonnementen van het Staatsblad of de Staatscourant., 1899-1912; 269-271; 3 omslagen
          - 1901-1905, 269
          - 1899-1909, 270
          - 1910-1912, 271
        - Stukken betreffende regelingen van de opzet, plaatsing van de inhoud en vormgeving van de Nederlandsche Staatscourant., 1902-1912; 272; 1 omslag
        - Stukken betreffende een vergelijkend onderzoek over het in druk verschijnen en leveren van wetsontwerpen in het buitenland., 1910-1911; 273; 1 omslag
      - Overige publicaties, B.5.6.2.
        - Stukken betreffende een vrijstellingsregeling van briefport voor verschillende ambtelijke zendingen en de zending van drukwerk en de bevoegdheid die vrijheid toe te laten., 1878; 274; 1 omslag
        - Missive aan de minister van Waterstaat, Handel en Nijverheid over diens verantwoordelijkheid voor de kosten van verspreiding van drukwerk., 1878 april 1; 275; 1 stuk
        - Beschikking van de minister houdende goedkeuring aan J. Stemberg tot de plaatsing van door het ministerie van Waterstaat Handel en Nijverheid te publiceren aankondigingen en aanbestedingen en dienstregelingen in zijn tijdschrift., 1879 september 10; 276; 3 stukken
          Het origineel is vergeeld. Er zijn uitvergrote kopiereproducties aan de tekst toegevoegd
        - Stukken betreffende de inschakeling van particuliere drukkers., 1900-1913; 277-279; 3 omslagen
          - 1900-1903, vertraging bij drukwerken en de eerste contacten, 277
          - 1904-1909, 278
          - 1910-1911, 279
        - Correspondentie met de Algemene Landsdrukkerij over nieuwe richtlijnen voor de levering van gedrukte stukken door bemiddeling van de Posterijen., 1910-1911; 280; 1 omslag
  - Binnenlands bestuur, B.6.
    - Provincies, B.6.1.
      - Stukken betreffende bezwaren van de Algemene Rekenkamer tegen de uitbetaling van bepaalde declaraties van provinciebesturen., 1889-1912; 281; 1 pak
      - Ingekomen missiven van Gedeputeerde Staten van provincies ter kennisgeving van benoemingen van ambtenaren ter griffie., 1880-1904; 282; 1 omslag
      - Stukken betreffende de betaling van declaraties van provinciebesturen voor het onderhoud of verplaatsing van grenspalen., 1900-1909; 283; 1 omslag
      - Correspondentie over de aanhouding van een pensioenuitbetaling aan de eervol ontslagen F.H. de Veije, hoofdcommies bij de griffie van de provincie Noord-Holland wegens overschrijding van de provinciale begroting., 1903-1905; 284; 1 omslag
      - Correspondentie over de verrekening van de aan- en verkoop van meubilair in de ambtswoningen van commissarissen der koningin ten behoeve van het verblijf van vorstelijke personen., 1907-1910; 285; 1 omslag
      - Stukken betreffende een verzoek van de Algemene Rekenkamer om een onderzoek van de minister naar het stellen van voorwaarden bij de betaling krachtens mondelinge overeenkomst van gedeclareerde hoge bedragen door provinciale besturen., 1908-1909; 286; 1 omslag
      - Correspondentie met Gedeputeerde Staten van de provincie Limburg over de rechtsgeldigheid van gemeentelijke bevelschriften voor betaling van kosten op termijnen zonder de vereiste legeskosten bij elke afdoening., 1913; 287; 1 omslag
    - Gemeenten, B.6.2.
      - Brochures van C.D. Donath en anoniem met een inleiding van J.F. Jansen over de haven van Harlingen. Gedrukt., 1889-1897; 288; 2 deeltjes
      - Ingekomen verslagen van de raad van toezicht van de Maatschappij voor Gemeentekrediet in Amsterdam, uitgebracht in maart 1891 en 1898., 1891-1898; 289; 2 katernen
      - Stukken betreffende de beantwoording van een vraag van consulaire ambtenaren van de Verenigde Staten over de werkuren van gemeentelijke ambtenaren., 1893 februari - juni; 290; 1 pak
      - Een en ander over de financiën der gemeente Assen, door “een belangstellende”. Gedrukt., 1895; 291; 1 deeltje
      - Jaarverslag betreffende de gasfabriek van de gemeente Gouda over 1896. Gedrukt., 1897; 292; 1 deeltje
      - Verslag van de Kamer van Koophandel in Waalwijk over het jaar 1899. Gedrukt., 1900; 293; 1 deeltje
      - Ingekomen aanvulling op de kiezersstatistiek met aanvulling voor de Staten-Generaal en de gemeenteraden in 1903, met geleidebrief van het Centraal Bureau voor de Statistiek., 1903 november.; 294; 1 deel en 1 stuk
    - Waterschappen, B.6.3.
      - Ingekomen jaarverslagen van het Hoogheemraadschap van Rijnland over 1893 en 1896, met geleidebrieven., 1894 -1897; 295; 2 delen en 2 stukken
      - Ingekomen adres van ingelanden van het waterschap De Lauwerpolder in Groningen aan de Staten-Generaal tegen de grondbelasting voor ontginningen en droogmakerijen met een kleinere omvang dan 500 hectare gelijk te stellen met die van grotere ondernemingen, met geleidenota. Gedrukt., 1903 september; 296; 2 stukken
  - Militie en schutterijen, B.7.
    - Ingekomen afschriften van koninklijke besluiten ter benoeming van de provinciale militieraden voor de lichting 1883 van de nationale militie, met aanvulling en de beschikbaastelling van gelden volgens de vastgestelde staatsbegroting., 1883 januari-februari; 297; 1 omslag
    - Correspondentie met het bestuur van het Fonds ter aanmoediging en ondersteuning van den gewapenden dienst in de Nederlanden over haar verzoek om het verslag van hun algemene vergadering door de landsdrukkerij te doen drukken., 1888 augustus 24; 298; 3 stukken
    - Stukken betreffende declaraties van gemeenten en drukkerij Enschedé voor kosten bij de uitvoering van de Militiewet., 1899-1909; 299; 1 omslag
    - Berijmde oproep Waarom oorlog? van P.A. Janssen, penningmeester van het bestuur van de Wereldbond voor Vrede en Vrij Internationaal verkeer (VVV) Gedrukt., 1899 mei; 300; 1 stuk
      Geëxhibeerd 2 januari 1900, nr. 72
    - Brochure en circulaire van Patriot over het capitulantenstelsel en de Vereeniging ‘Voorwaarts Marsch’. Gedrukt., 1904; 301; 1 katern en 1 stuk
  - Armenzorg, B.8.
    - 'Over minimumloon en maximum arbeidsduur' door W.C.J. Passtoors, bestuurslid van de Nederlandsche Roomsch Katholieke Volksbond., 1898; 302; 1 deel
    - Ingekomen missive van de Commissaris der Koningin van Noord-Holland over een declaratie van het Burgerlijk Armbestuur van Amsterdam over de bijstand aan voormalige inwoners van het eiland Schokland, met bijlagen., 1899-1900; 303; 3 stukken
    - Ingekomen jaarverslagen en rekening van het Zeemanshuis te Rotterdam over 1899 en 1904, met jaarverslag van de Vereniging tot evangelisatie onder zeevarenden te Rotterdam over 1904. Gedrukt., 1889-1905; 304; 3 deeltjes
    - Correspondentie over de goedkeuring van een betaling aan de armlastige inwoner van Frederiksoord W. der Nederlanden., 1900 januari; 305; 3 stukken
    - Ingekomen brieven van Commissarissen der koningin van Noord-Holland en Zeeland naar aanleiding van declaraties van de burgemeesters van Den Helder, Kats, Texel en Vrouwenpolder van kosten voor het begraven van aangespoelde lijken., 1900-1903; 306; 1 omslag
    - Ingekomen brief van de commissie voor het inzamelen van gelden ten behoeve van de overlevenden te Martinique naar aanleiding van een vulkaanuitbarsting aldaar, met pamflet., 1902 mei; 307; 3 stukken
  - Medische politie / volksgezondheid, B.9.
    - Circulaires van de minister met voorwaarden van openbare aanbesteding van levering van voedingsmiddelen, veevoeder en brandstoffen aan de Rijksveeartsenijschool, de Rijkskweekschool voor Vroedvrouwen en het Rijkskrankzinnigengesticht in Medemblik. Gedrukt. Met correspondentie over een declaratie., 1881-1900; 308; 1 omslag
    - Correspondentie met de Algemene Rekenkamer over aanmerkingen met betrekking tot het berekenen van meerwerk bij de inrichting van rijksgebouwen in Medemblik tot krankzinnigengesticht, met bestek., 1883 januari; 309; 1 omslag
    - Ingekomen adressen van de aardewerkfabrikant Louis Regout en de secretaris van het burgerlijk armbestuur in Maastricht over de verslaglegging van de Enquêtecommissie inzake de werking en uitbreiding van de arbeidswet van 19 september 1874.Gedrukt., 1887; 310; 2 katernen
    - Correspondentie met het provinciaal bestuur van Noord-Holland over de uitleg van te declareren kosten voor het op regeringsbevel te ruimen vee., 1889 september - oktober; 311; 2 stukken
    - Mededelingen omtrent maatregelen ter voorkoming van ongelukken, wervingsexeplaar van de Nederlandsche Vereeniging tot voorkoming van ongelukken, met inschrijvingsbiljet., 1892 juni; 312; 1 katern en 1 stuk
    - Correspondentie over declaraties van de Commissie van Toezicht voor de Rijkskweekschool voor Vroedvrouwen., 1894-1895; 313; 1 omslag
    - Ingekomen berichten van gemeentebesturen en van het geneeskundig staatstoezicht over in 1899 tijdelijk aangestelde ambtenaren., 1900; 314; 1 omslag
    - Stukken van de minister met de directeur van het Rijksveulendepot in Bergen op Zoom over verschillen in de kostenberekening door het ministerie en het management van het depot na de bouw van een ziekenstal., 1900 februari - maart.; 315; 1 omslag
    - Correspondentie naar aanleiding van declaraties van gemeenten voor voorschotten uit de gemeentekas voor kosten gemaakt bij zorg en ruiming van vee bij mond-en-klauwzeer., 1899-1900; 316; 1 omslag
    - Stukken betreffende de uitbetaling van schadeloosstelling aan inwoners van diverse gemeenten in Zuid Holland en in de gemeenten Haarlem, Ohé en Laak, Oosterhesselen voor in beslag genomen voorwerpen bij besmettelijke ziekten., 1900-1909; 317; 1 omslag
    - Stukken betreffende uitbetalingen van verpleegkosten voor armlastige krankzinnigen., 1900-1910; 318-319; 2 omslagen
      - Diverse krankzinnigen, met lijst van verpleegde krankzinnigen in Meerenberg, 1900-1909, 318
      - Dossier inzake de door de krijgsraad naar een inrichting verwezen krankzinnige P.A.L.J. Duynstee, 1907-1910, 319
  - Statistiek, B.10.
    - Ingekomen verslagen van de Centrale Commissie voor de Statistiek met jaarcijfers over het binnenland van Nederland en van de koloniën in de jaren 1892, 1894-1898., 1894-1899; 320-325; 6 omslagen
      - Over 1892 en vorige jaren, 1894 juni, 320
      - Over 1894 en vorige jaren, 1895, 321
      - Over 1895 en vorige jaren, 1896-1897, 322
      - Over 1896 en vorige jaren, 1897-1898, 323
      - Over 1897 en vorige jaren, 1898-1899, 324
      - Over “het rijk in Europa” in 1898, 1899, 325
    - Verzamelingen maandcijfers van de Centrale Commissie voor de Statistiek over Nederland en Nederlandsch-Indië, nr. 3-6. Gedrukt., 1894-1899; 326-327; 9 deeltjes
      - Nr. 3-6, over 1894-1895, 326; 4 deeltjes
      - nr. 7, 9-11, nr 1 (nieuwe reeks). Over 1896-1898, 327; 5 deeltjes
    - Rapporten van de Centrale Commissie voor de Statistiek in de serie Bijdragen tot de statistiek in Nederland., met geleidebrieven., 1896-1898; 328; 4 delen en 4 stukken
      Het betreft: III. De lonen en de arbeidsduur bij rijkswerken in 1894, 1896 #IV. De werkzaamheid van de vakverenigingen, 1896 #VI. Ontwikkeling van koop- en pachtprijzen van landerijen over 1882-1896 #VII. Statistiek van sterfte van mannen van 18-50 jaar (de beroepsbevolking) over 1891-1895
    - Ingekomen nota van het Centraal Bureau voor de Statistiek met inleiding tot de achtste tienjaarlijks volkstelling., 1903; 329; 1 deel en 1 stuk
  - Onderwijs, B.11.
    - Stukken betreffende een vordering van het rijk aan de gemeente Oirschot wegens onregelmatigheden bij de besteding van uitgekeerde gelden bij de bouw van een lagere school., 1885-1889; 330; 1 omslag
    - Stukken betreffende de registratie door de Algemene Rekenkamer van periodieke borgstellingen voor de directeur van de Rijkslandbouwschool in Wageningen., 1889-1896; 331; 1 omslag
    - Stukken betreffende verzoeken van gemeenten om aanvraagformulieren voor subsidie voor bijzondere scholen van lager onderwijs., 1890 februari - maart; 332; 1 omslag
    - Stukken betreffende de wijziging van regels voor de heffing van kanselarijleges en de uitwerking daarvan op betalingsstukken bij gesubsidieerde onderwijsinrichtingen., 1890-1891; 333; 1 omslag
    - Statuten van de school met de bijbel in Naarden., 1891; 334; 1 deeltje
    - Stukken betreffende de uitkering van gelden van aankopen van grond en gebouwen voor het inrichtingen van lager onderwijs in Breda., 1892; 335; 1 omslag
    - Correspondentie over de verificatie van een declaratie van de inspecteur van het landbouwonderwijs door de provincie Gelderland, met bijgevoegd exemplaar van het Maandblad van de Vereeniging van Oud-Leerlingen der Rijks Landbouwschool., 1892 juni-november; 336; 3 stukken
    - Correspondentie met gemeenten over bestekken voor de bouw of onderhoud van openbare scholen in Graft, Hontenisse, Poederoijen, Spijkenisse en Nieuwkoop., 1892-1893; 337; 1 omslag
    - Stukken betreffende een nabetaling van niet ingevorderde subsidie aan de gemeente Schiedam voor kosten van het middelbaar onderwijs., 1895 februari - april; 338; 1 omslag
    - Ingekomen besluit van de Commissaris der Koningin van Friesland tot benoeming van de eindexamencommissie van de hogereburgerscholen aldaar, met presentielijst van de examencommissie., 1897; 339; 2 stukken
    - Punten ter beschrijving van de algemene vergadering van de Maatschappij tot nut van het algemeen. Gedrukt., 1899; 340; 1 katern
    - Stukken betreffende de uitbetaling van declaraties voor rijkssubsidie voor de bouw van openbare lagere scholen in Berlicum, Gronsveld, Hoogkerk, Kruiningen en Krabbendijke, Leeuwarderadeel, Leiden, Nieuwleusen, Rotterdam en Zuidwolde., 1901-1909; 341; 1 pak
    - Eerste hulp bij ongelukken, een leidraad ten dienste der rijkskweekscholen […]. ’s-Gravenhage 1903., 342; 1 deeltje
    - Ingekomen adres van het bestuur van het Nederlands Onderwijzersgenootschap, afdeling Wymbritseradeel om voor te schrijven dat minstens twee onderwijzers aan een lagere school moeten worden aangesteld., 1905 april 3; 343; 1 stuk
    - Correspondentie met de minister van Financiën over opmerkingen van de Algemene Rekenkamer over het toekenningsbeleid van vacatiegelden aan examencommissies van rijkshogereburgerscholen., 1907 april; 344; 3 stukken
    - Stukken betreffende de betaling van declaraties voor de bouw en onderhoud van rijkshogereburgerscholen., 1909; 345; 1 omslag
    - Stukken betreffende het verzoek van de gezant van België om inlichtingen over tegemoetkomingen aan gehuwde onderwijzers op lagere scholen., 1913 februari - maart; 346; 1 omslag
    - Aanbevelingen en prospectus van het Nederlands geïllustreerd weekblad voor de jeugd Van alles en nog wat, opgericht door de Tucht-Unie, met exemplaar van het eerste nummer., 1913 maart - april; 347; 1 omslag
    - Ingekomen verzoek van Gedeputeerde Staten van Groningen over vergoedingen voor de bouw van een school voor voortzettingsonderwijs (= uitgebreid lager onderwijs) in de stad Groningen, met bijlagen., 1913 april 10; 348; 1 omslag
    - Ingekomen missive van de gemeente Leiden ter herinnering aan de betalingsverplichting van het rijk van een termijn voor de aankoop van een weiland voor de nog niet plaats gevonden hebbende bouw van het academisch ziekenhuis., 1913 mei 3; 349
  - Kunsten en wetenschappen, B.12.
    - Monumenten, musea en archieven, B.12.1.
      - Ministeriële beschikkingen over de uitbetaling van honoraria aan de Amsterdamse architect J.L. Springer voor het ontwerp en uitvoeringswerkzaamheden aan archiefgebouwen voor de provincie Gelderland., 1878-1879; 350; 2 stukken
      - Ministeriële beschikking over het beheer van de administratie van het door de baron van Westreenen van Tielland nagelaten fonds voor het Museum Meermanno-Westreenianum. Afschrift., 1888; 351; 1 stuk
      - Eerste aflevering van een beredeneerde inventaris van oorkonden en bescheiden van de adellijke abdij Thorn, berustend in het provinciaal archief van Limburg. Gedrukt., 1881; 352; 1 deel
      - Stukken betreffende de afdoening van declaraties en de uitbetaling van honoraria aan P.H.J. Cuypers als restaurator van monumenten en architect van rijksgebouwen., 1881-1913; 353-355; 3 pakken
        - De St Lievens Monstertoren in Zierikzee en de kloostergang van de Dom in Utrecht, 1883-1903, 353
        - De Domtoren in Utrecht, 1903-1913, 354
        - Overige projecten, 1884-1913, 355
      - Stukken betreffende een vordering van de staat tegen Johann Odorico, leverancier van marmervloeren voor het Rijksmuseum te Amsterdam., 1887; 356; 1 omslag
      - Stukken betreffende uitkering aan de erven van Johannes Hilman voor een gelegateerd Ceresbeeld aan het Rijksmuseum wegens een deficiënte boedel., 1883-1901; 357; 1 omslag
      - Correspondentie met de Algemene Rekenkamer over bezwaren tegen de verevening van kostendeclaraties van reizen, de aanschaf van kunstwerken en de verplaatsing van een monument., 1890-1905; 358; 1 omslag
      - Stukken betreffende bezwaren van de Algemene Rekenkamer tegen declaraties van kosten voor de aanschaf van meubilair en andere voorzieningen voor het paviljoen Welgelegen in Haarlem., 1896-1912; 359; 1 omslag
      - Stukken betreffende verwikkelingen rond erfpachtrechten berustend op de traptoren van het kasteel van IJsselstein., 1898-1911; 360; 1 omslag
      - Stukken betreffende de goedkeuring van betalingen voor de aankoop van schilderijen en kunstvoorwerpen in het Rijksmuseum., 1900-1905; 361; 1 omslag
      - Ingekomen declaraties van de burgemeesters van Borger en Vries over het onderhoud van hunebedden aldaar, met geleidebrieven van het provinciebestuur van Drenthe., 1903; 362; 4 stukken
      - Koninklijk Besluit van 10 december 1910, nr. 30 ter goedkeuring van betaling van de notariskosten voor de akte van schenking van het grafmonument van Carel Hieronymus baron von Inn und Kniphausen in de Nederlandse hervormde kerk te Midwolde aan de staat, afschrift., 363; 1 stuk
      - Stukken betreffende de vaststelling van een regeling tot uitbetaling van kosten gemaakt bij aankopen van voorwerpen of handschriften op veilingen., 1913; 364; 1 omslag
      - Pamflet met overdrukken van krantenartikelen over Philippe Deschamps en zijn schenkingen van historisch materiaal over Frans-Russische betrekkingen aan diverse musea. Gedrukt., Z.j.; 365; 1 stuk
    - Wetenschap en publicaties, B.12.2.